# 急求请教陈版关于股权评估减值问题

提问人：wafehome 时间：2016-12-05 22:13:39
请教陈版，母公司拟将持有的子公司全部股权转让给同一控制下的其他公司，对其该股权进行了评估，评估结果较母公司长投及子公司净资产差幅较大（子公司以前年度计提过少量减值准备），是否可认为子公司仍存在减值迹象，在转让前是否仍需要对子公司账面净资产计提减值，同时对母公司长投计提减值，还是可以不计提减值，认为该评估行为只以交易为目的，在转让时直接确认投资损失？十分感谢！

回答人：chenyiwei
母公司应在每个资产负债表日关注子公司的资产以及个别报表层面对子公司的股权投资有无减值迹象，如有则应进行减值测试和计提减值准备。理论上可收回金额并不会因为是否打算处置而发生变化。你的理解“可以不计提减值，认为该评估行为只以交易为目的，在转让时直接确认投资损失”是不恰当的。